臺灣高雄地方法院刑事判決　　　　　　　96年度易字第3058號
公　訴　人　臺灣高雄地方法院檢察署檢察官
被　　　告　丙○○
上列被告因竊盜案件，經檢察官提起公訴（95年度偵字第22213
號、第22679 號），本院改依簡式審判程序判決如下：
    主  文
丙○○犯如附表所示之罪，均累犯，各處如附表「主文」欄所示
之刑。應執行有期徒刑壹年陸月。未扣案之十字型螺絲起子、梅
花扳手各壹把，均沒收。
    事  實
一、丙○○前因違反懲治盜匪條例、槍砲彈藥刀械管制條例、殺
    人未遂等案件，經法院分別判處有期徒刑3 年8 月、7 月、
    5 年8 月，並定應執行刑為9 年2 月確定，嗣於民國88年7
    月27日縮短刑期假釋出監並付保護管束，嗣於92年9 月19日
    保護管束期滿，假釋未經撤銷，未執行之刑以已執行論，詎
    猶不知悔改，基於意圖為自己不法所有之竊盜犯意，分別於
    如附表所示之時間、地點，徒手或攜帶其所有客觀上足對人
    之生命、身體、安全構成威脅，具有危險性，可供兇器使用
    之十字型螺絲起子、梅花扳手各1 把，以附表所示之方式，
    竊取如附表竊得財物欄所示黃螢欽、丁○○、乙○○所有之
    車輛。嗣於附表編號4 所示之時地，丙○○委請不知情之開
    鎖業者，竊取乙○○所有之車牌號碼9W-0737 號中華汽車牌
    自小客車，並持上開其所有之十字型螺絲起子、梅花扳手各
    1 把，將該自小客車之前後車牌拆下時，旋即為乙○○之友
    人陳弘雄發現，而報警處理始未遂，並經警當場於丙○○口
    袋中查獲車牌之螺絲2 顆及手機2 支等物，而查悉上情。丙○○因恐其如附表編號1 至3 號之行為被察覺，乃於該等案
    情遭有偵查犯罪權限公務員查悉前，於同年8 月2 日主動至
    高雄市政府警察局小港分局坦承附表編號1 至3 號所示之其
    他竊盜犯行，自首而願接受裁判，並即偕同員警至高雄市○○區○○路308 號停車格等處取回已竊取上開3 台車輛（賓
    士牌車牌號碼YS-5878 號自小客車1 台、喜美牌車牌號碼XI
    -0200 號自小客車車身1 台及車牌號碼S5-1711 號車牌2 面
    、中華汽車車牌號碼9W-0737 號自小客車1 台均業已發還）
    。
二、案經乙○○訴由高雄市政府警察局前鎮分局及高雄市政府警
    察局小港分局報告臺灣高雄地方法院檢察署檢察官偵查起訴
    。
    理  由
一、按本件被告丙○○所犯係死刑、無期徒刑、最輕本刑為3 年
    以上有期徒刑以外之罪，其於準備程序就前揭被訴事實為有
    罪之陳述，經受命法官告知簡式審判程序之旨，並聽取其與
    公訴人意見後，本院認無不得或不宜改依簡式審判程序進行
    之處，爰依刑事訴訟法第273 條之1 第1 項、第284 條之1
    ，裁定本件由受命法官獨任進行簡式審判程序，合先敘明。
二、前揭犯罪事實，業據被告丙○○於本院審理中坦承不諱，核
    與證人即被害人黃螢欽、丁○○、告訴人乙○○於警詢中所
    指述情節相符，參以證人林光華、陳弘雄於警詢中之證述，
    暨扣押筆錄、扣押物品目錄表、贓物認領保管單4 紙、蒐證
    照片14張等事證，足認被告前開自白顯與事實相符，堪以採
    信。本件事證明確，被告上揭犯行，洵堪認定。
三、論罪科刑及沒收
  (一)按刑法第321 條第1 項第3 款之攜帶兇器竊盜罪，係以行為
    人攜帶兇器竊盜為其加重條件，此所謂兇器，其種類並無限
    制，凡客觀上足對人之生命、身體、安全構成威脅，具有危
    險性之兇器均屬之，且祇須行竊時攜帶此種具有危險性之兇
    器為已足，並不以攜帶之初有行兇之意圖為必要（最高法院
    79年臺上字第5253號判例足資參照）。被告丙○○持以為附
    表編號4 所示竊盜犯行之十字型螺絲起子、梅花扳手各1 把
    ，雖未扣案，惟既係被告用以拆卸車牌所用之物，顯見該等
    物品具有相當硬度而便於施力，客觀上自足對人之生命、身
    體、安全構成威脅，要屬兇器無訛。是核被告所為如附表所
    示之行為，分別係犯附表「所犯法條」欄之罪名【公訴意旨
    雖認被告所犯附表編號4 所示犯行亦係犯刑法第320 條第1
    項之竊盜罪，惟查，被告委請不知情之開鎖業者，竊取乙○○所有之車牌號碼9W-0737 號中華汽車牌自小客車，並持上
    開其所有之十字型螺絲起子、梅花扳手各1 把將該自小客車
    之前後車牌拆下時，即為乙○○之友人陳弘雄發現，而報警
    處理始未遂等情，有證人陳弘雄之上開證述可稽，核與被告
    與本院審理中之自白相符（見本院卷第59頁），是以，被告
    係持上開作案工具行竊，該當攜帶兇器之加重要件甚明，應
    論以攜帶兇器竊盜未遂罪，公訴意旨認此部分係犯普通竊盜
    罪，容有誤會，惟起訴之基本社會事實同一，本院自應變更
    起訴法條予以審理】。被告先後利用不知情之綽號「鳳梨」
    之拖吊業者、鎖匠王天地、拖吊業者李春龍等人為如附表所
    示之行為，以遂行其竊盜犯行，為間接正犯。又被告所犯如
    附表所示之4 罪間，犯意各別，行為互殊，應分論併罰（現
    行刑法業已刪除連續犯之規定，本院衡酌被告所為如附表編
    號1 至4 號所示之竊盜犯行，雖時間僅間隔數日、且屬同種
    類之犯行，惟所侵犯者係不同人之財產法益，是附表所示之
    4 次犯行間，彼此間當無何等接續犯或其他裁判上一罪、實
    質上一罪之關係，自應分論併罰，最高法院95年5 月23日第
    8 次刑事庭會議第五之（四）項後段結論參照）。末查，被
    告曾有如事實欄所載之前科紀錄，於92年9 月19日保護管束
    期滿，假釋未經撤銷，未執行之刑以已執行論之情，有臺灣
    高等法院被告前案紀錄表1 份在卷足佐，其於有期徒刑執行
    完畢後，5 年內故意再犯如附表「所犯法條」欄所示有期徒
    刑以上之各罪，均為累犯，皆應依刑法第47條第1 項規定加
    重其刑。又按裁判上一罪關係之案件，如其犯罪事實之一部
    已被發覺，雖在警訊時或檢察官偵查中自白其餘未發覺之犯
    罪事實，固不符合刑法第62條自首之規定。惟如屬於數罪關
    係，雖已被發覺其中一罪，於偵查中，自行供出他罪之犯行
    ，該他罪是否符合自首之規定，應以自白他罪之前，有偵查
    權之公務員是否已發覺該他罪為斷（最高法院92年度台上字
    第74號判決參照）。查被告於警查獲附表編號4 所示之竊盜
    犯行後，於偵查犯罪機關尚不知附表編號1 至3 號所示之犯
    行為何人所犯前，即主動前往高雄市政府警察局小港分局自
    首，並接受裁判等情，此有高雄市政府警察局小港分局解送
    人犯報告書及調查筆錄等在卷可佐，又被告所犯上開4 罪名
    係數罪關係，此已敘明如前，堪認其所為附表編號1 至3 號
    所示之犯行，均符合刑法自首之要件，依刑法第62條規定，
    就被告此部分之犯行得減輕其刑；又被告就附表編號4 之行
    為，甫拆下該車車牌，正請鎖匠準備開鎖以竊取該車之際，
    即為目擊證人陳弘雄發覺並報警處理，因此遭警當場逮獲而
    未得逞，應依未遂犯規定減輕其刑，故被告附表編號1 至4
    號所示之罪名同時有前開加重及減輕事由，應依法先加後減
    之。
  (二)爰審酌被告為貪圖不法利益，竟率然多次以相類似不法之手
    段竊取他人車輛，所為惡性非輕本不容輕恕，又前已有上述
    前科，經法院判處罪刑且執行完畢在案，素行不良，竟不思
    悔改，再犯本件之罪，然念其犯後已坦承犯行，態度尚佳，
    復參以其所竊得之上開物品，為警查獲後大多數均已返還被
    害人，未對被害人造成進一步之損害等一切情狀，分別量處
    如主文所示之刑，並定其應執行之刑，以資懲儆。末以，被
    告所有之十字型螺絲起子、梅花扳手各1 把，係供本件附表
    編號4 犯罪所用之物，業據被告於本院審理中供陳在卷（見
    本院卷第59頁），雖未扣案，但無證據足資證明業已滅失，
    爰均依刑法第38條第1 項第2 款之規定，宣告沒收。至扣案
    之行動電話2 支雖據公訴人聲請並予宣告沒收，惟查卷內事
    證並無證據證明該等扣案物與被告本件犯行直接相關，爰無
    由併予宣告沒收，附此敘明。
據上論斷，應依刑事訴訟法第273 條之1 第1 項、第299 條第1
項前段、第300 條，刑法第320 條第1 項、第321 條第2 項、第
1 項第3 款、第47條第1 項、第25條第2 項、第62條、第51條第
5 款、第38條第1 項第2 款，判決如主文。
本案經檢察官甲○○到庭執行職務。
中　　華　　民　　國　　96　　年　　12　　月　　24　　日
                  刑事第十四庭   法　官  鄭凱文
以上正本證明與原本無異。
如不服本判決應於收受本判決後10日內向本院提出上訴書狀，並
應敘述具體理由，如未敘述上訴理由者，應於上訴期間屆滿後20
日內補提理由書狀於本院（均須按他造當事人之人數附繕本）「
切勿逕送上級法院」。
中　　華　　民　　國　　96　　年　　12　　月　　25　　日
                                 書記官  林慧芬
附錄本案論罪科刑法條：
刑法第321 條
犯竊盜罪而有左列情形之一者，處6 月以上、5 年以下有期徒刑
：
一  於夜間侵入住宅或有人居住之建築物、船艦或隱匿其內而犯
    之者。
二  毀越門扇、牆垣或其他安全設備而犯之者。
三  攜帶兇器而犯之者。
四  結夥三人以上而犯之者。
五  乘火災、水災或其他災害之際而犯之者。
六  在車站或埠頭而犯之者。
前項之未遂犯罰之。
刑法第320 條
意圖為自己或第三人不法之所有，而竊取他人之動產者，為竊盜
罪，處5 年以下有期徒刑、拘役或5 百元以下罰金。
意圖為自己或第三人不法之利益，而竊佔他人之不動產者，依前
項之規定處斷。
前二項之未遂犯罰之。
附表：
┌─┬────┬──────┬───┬─────┬──────────┬─────────┬────┐
│編│ 時  間 │ 地      點 │被害人│ 竊得財物 │行竊方式            │                  │        │
│號│        │            │或告訴│          ├──────────┤   主       文    │起訴案號│
│  │        │            │人    │          │所犯法條            │                  │        │
├─┼────┼──────┼───┼─────┼──────────┼─────────┼────┤
│1 │96年7 月│高雄縣林園鄉│不詳  │未懸掛車牌│以新台幣（下同）3500│丙○○犯竊盜罪，累│96年偵字│
│  │13日13時│前溪路「海洋│      │，BMW 廠牌│元代價，雇用不知情之│犯，處有期徒刑伍月│第22679 │
│  │許      │公園」路旁  │      │、318 系列│「第一拖吊」業者，綽│。                │號      │
│  │        │            │      │、1800cc、│號「鳳梨」之成年男子│                  │        │
│  │        │            │      │黑色自小客│，用拖吊車將停放路旁│                  │        │
│  │        │            │      │車1 台    │之左列自用小客車，托│                  │        │
│  │        │            │      │          │吊至其友人林光華所經│                  │        │
│  │        │            │      │          │營之「展成汽車保養廠│                  │        │
│  │        │            │      │          │」，得手後，丙○○委│                  │        │
│  │        │            │      │          │請不知情之林光華請鎖│                  │        │
│  │        │            │      │          │匠王天地前來，將竊得│                  │        │
│  │        │            │      │          │之車輛開鎖及配鎖，再│                  │        │
│  │        │            │      │          │將該車輛停放在高雄市│                  │        │
│  │        │            │      │          │小港區大坪頂附近，欲│                  │        │
│  │        │            │      │          │變賣之。            │                  │        │
│  │        │            │      │          ├──────────┤                  │        │
│  │        │            │      │          │刑法第320 條第1項 普│                  │        │
│  │        │            │      │          │通竊盜罪            │                  │        │
├─┼────┼──────┼───┼─────┼──────────┼─────────┼────┤
│2 │96年7 月│高雄縣林園鄉│被害人│車牌號碼YS│以3000元之代價，雇用│丙○○犯竊盜罪，累│96年偵字│
│  │26日12時│林園南路「鄉│黃螢欽│-5878號賓 │上開不知情綽號「鳳梨│犯，處有期徒刑伍月│第22679 │
│  │30分許  │立立體停車場│      │士牌自小客│」之成年男子，用拖吊│。                │號      │
│  │        │」2 樓      │      │車（已發還│車將停放在停車場2樓 │                  │        │
│  │        │            │      │）        │，黃螢欽所有左列自小│                  │        │
│  │        │            │      │          │客車，托吊至其友人林│                  │        │
│  │        │            │      │          │光華所經營之上開汽車│                  │        │
│  │        │            │      │          │保養廠，得手後，羅中│                  │        │
│  │        │            │      │          │旗再委請鎖匠王天地將│                  │        │
│  │        │            │      │          │竊得之車輛開鎖及配鎖│                  │        │
│  │        │            │      │          │，又為免上情被查覺，│                  │        │
│  │        │            │      │          │將其嗣於翌日竊得之車│                  │        │
│  │        │            │      │          │牌號碼S5-1711 號車牌│                  │        │
│  │        │            │      │          │2 面，懸掛於上開竊得│                  │        │
│  │        │            │      │          │賓士牌自小客車上，再│                  │        │
│  │        │            │      │          │將上開竊得之車輛停放│                  │        │
│  │        │            │      │          │在高雄市○○區○○路│                  │        │
│  │        │            │      │          │308 號前停放欲變賣之│                  │        │
│  │        │            │      │          │。                  │                  │        │
│  │        │            │      │          ├──────────┤                  │        │
│  │        │            │      │          │刑法第320 條第1 項普│                  │        │
│  │        │            │      │          │通竊盜罪            │                  │        │
├─┼────┼──────┼───┼─────┼──────────┼─────────┼────┤
│3 │96年7 月│高雄市凱旋二│被害人│車牌號碼XI│僱用不知情之「先鋒汽│丙○○犯竊盜罪，累│96年偵字│
│  │27日14時│路旁        │丁○○│-0200 號喜│車」員工李春龍，用拖│犯，處有期徒刑伍月│第22679 │
│  │許      │            │      │美牌自小客│吊車將停放在路旁涂淑│。                │號      │
│  │        │            │      │車（懸掛S5│貞所有左列自小客車，│                  │        │
│  │        │            │      │-1711號車 │托吊至其友人林光華所│                  │        │
│  │        │            │      │牌）- 均已│經營之上開汽車保養廠│                  │        │
│  │        │            │      │發還      │，得手後，丙○○自行│                  │        │
│  │        │            │      │          │至高雄市○○路附近之│                  │        │
│  │        │            │      │          │開鎖店將上開竊得之車│                  │        │
│  │        │            │      │          │輛開鎖及配鎖，為免上│                  │        │
│  │        │            │      │          │情被查覺，將該車之車│                  │        │
│  │        │            │      │          │牌2 面拆下，改懸掛於│                  │        │
│  │        │            │      │          │上開竊得之賓士牌自小│                  │        │
│  │        │            │      │          │客車上，並再將竊得之│                  │        │
│  │        │            │      │          │喜美牌自小客車停放在│                  │        │
│  │        │            │      │          │上開汽車保養廠整修。│                  │        │
│  │        │            │      │          ├──────────┤                  │        │
│  │        │            │      │          │刑法第320 條第1 項普│                  │        │
│  │        │            │      │          │通竊盜罪            │                  │        │
├─┼────┼──────┼───┼─────┼──────────┼─────────┼────┤
│4 │96年7 月│高雄市前鎮區│告訴人│車牌號碼9W│委請不知情之開鎖業者│丙○○犯攜帶兇器竊│96年偵字│
│  │31日10時│瑞隆路130 號│乙○○│-0737號中 │，以竊取乙○○所有之│盜未遂罪，累犯，處│第22213 │
│  │20分許  │崗山仔公園旁│      │華汽車牌自│車牌號碼9W-0737 號中│有期徒刑柒月。未扣│號      │
│  │        │            │      │小客車（已│華汽車牌自小客車，並│案之十字型螺絲起子│        │
│  │        │            │      │發還）    │持其所有之十字型螺絲│、梅花扳手各壹把，│        │
│  │        │            │      │          │起子、梅花扳手各1 支│均沒收。          │        │
│  │        │            │      │          │將該自小客車之前後車│                  │        │
│  │        │            │      │          │牌拆下時，即為乙○○│                  │        │
│  │        │            │      │          │之友人陳弘雄發現，而│                  │        │
│  │        │            │      │          │報警處理始未遂。    │                  │        │
│  │        │            │      │          ├──────────┤                  │        │
│  │        │            │      │          │刑法第321 條第2 項、│                  │        │
│  │        │            │      │          │第1 項第3 款之攜帶兇│                  │        │
│  │        │            │      │          │器竊盜未遂罪        │                  │        │
└─┴────┴──────┴───┴─────┴──────────┴─────────┴────┘
